# 关于人防工程的会计处理？

提问人：woohaooo 时间：2012-11-29 13:28:04
有一家房地产开发企业，建造了一个商场，商场地下是人防工程，现在商场建造完毕，用于出租，那么人防工程部分如何进行会计处理呢？由于人防工程的产权归人防办，公司可以将这部分人防工程连同商场确认为投资性房地产吗？ 是否可以单独确认，如果可以，应该确认为什么呢？
谢谢！

回答人：chenyiwei
本案例中，是企业建造商场时按照法律法规规定必须配套建设人防设施，还是企业受政府委托投资建造人防设施并取得该设施在未来一定年限的开发利用权利？相关开发利用权利有无企业与政府之间签订的BOT合同作为保障？ 根据准则讲解要求，确认为投资性房地产必须是企业拥有产权、可以出售的建筑物，并且主要的收益来源是租金。本案例中的人防设施，企业并不拥有产权，并且其用途是经营商场，并不是直接对外出租，所以确认为投资性房地产的可能性基本不存在。

回答人：chenyiwei
回复 宽阔视野 的帖子
个人理解，这种情况很可能要基于“实质重于形式”的原则处理。对于非人防部分，由房地产开发企业拥有法律上的产权，但开发商将其长期使用权予以出售，事实上转移了此类车位所有权上的主要风险与报酬，因此应当作为销售处理，按照商品销售模式确认收入和结转成本。对于人防部分，如前面帖子所述，理论上应作为企业承担的一项法定义务，将其建设成本摊入可销售面积的成本中。如果将其中的人防部分出售车位使用权（此处不讨论这种交易的合规性问题），可以考虑把出售所得作为一项营业外收入处理（或者，如果一开始就明确对人防部分也作为车位销售使用权的，则对人防部分也应当像非人防部分哪样分摊建设成本，按照确认收入和结转成本的方式处理）。

提问人：woohaooo 时间：2012-11-29 22:14:07
回复 chenyiwei 的帖子
就是法律规定的必须配套建设的人防工程，如果不确认为投资性房地产，那确认为什么呢？固定资产、长期待摊费用？

回答人：chenyiwei
一般可以计入房屋主体成本的组成部分。

提问人：woohaooo 时间：2012-12-13 12:36:07
回复 chenyiwei 的帖子
陈版，现在我做的这个客户，要把人防工程的发生的成本单独确认为长期待摊费用，可以吗？有没有相应的依据？

回答人：chenyiwei
我理解，无论就准则规定还是实务操作惯例而言，这种做法都没有依据。

提问人：呼叫帮助 时间：2018-03-30 15:38:40
对于非人防部分的配套车位(就是法律规定的必须配套建设的)，房地产开发企业无法办理产权，开发商不能对外出售只能长期对外出租使用。请教陈版，这部分成本是否在成本结转时单独结转保留在账面上，还是按公配结转到可售房产成本中?

回答人：chenyiwei
看该车位能否为开发商带来可单独识别的经济利益，以及其所有权上的主要风险和报酬的转移情况。如果符合资产定义但风险和报酬未转移的，可保留在账面上作为资产。

提问人：呼叫帮助 时间：2018-03-30 19:53:25
开发商不能对外出售只能长期对外出租使用，实际上在二三线城市，由于出租收入较少，出租收入无法弥补实际成本支出，陈版，如果这部分成本在成本结转时单独结转保留在账面上，那企业是否又需要每年确认减值和进行减值测试了？ 另外陈版，如果确认成本保留在账面上，那是否也存在高估资产的情况？

回答人：chenyiwei
结转后每年需进行减值测试和计提减值准备。

提问人：呼叫帮助 时间：2018-04-02 22:52:20
开发商不能对外出售只能长期对外出租使用，合同规定车位所有权归开发商所有。由于出租收入较少，出租收入无法弥补实际成本支出，陈版，企业是否可以将其车位成本结转到可售房屋成本中，这样是否更符合谨慎性原则？也不存在高估资产的情况？ 上述二种方法，您更倾向性哪种处理方式？

回答人：chenyiwei
更倾向于单独确认资产，后续计提减值的方式。

提问人：呼叫帮助 时间：2018-04-09 21:43:08
开发商不能对外出售只能长期对外出租使用，合同规定车位所有权归开发商所有。由于出租收入较少，出租收入无法弥补实际成本支出，陈版，企业是否可以将其车位成本结转到可售房屋成本中，这样是否更符合谨慎性原则？也不存在高估资产的情况？ 上述二种方法，您更倾向性哪种处理方式？ chenyiwei点评 更倾向于单独确认资产，后续计提减值的方式。 陈版，我目前遇到的房地产公司对于非产权式的车位，基本上是按公配成本结转到可售房屋成本中，请教您哪些上市公司目前是按单独确认资产，后续计提减值的方式。

回答人：chenyiwei
抱歉，没有统计过此类案例，但据我所知，单独将车位确认为资产导致单独计提减值准备的情况不少见。

提问人：呼叫帮助 时间：2018-04-10 23:02:52
我今天与一位同仁在交流人防车位的事，他说， 看当初地下人防车位的成本是否作为公建配套结转了，如结转了，地下人防车位产权属全体业主，一次性收取的租金属全体业主，应转交给业委会（物业公司），不能作为开发商的收入。这样理解是否可以？

回答人：chenyiwei
这不是会计问题，是法律问题，建议查阅相关法律法规并咨询律师意见。